【裁判字號】    98,抗,32
【裁判日期】    981022
【裁判案由】    給付票款
【裁判全文】
臺灣雲林地方法院民事裁定                98年度抗字第32號
抗  告  人
即  聲請人  甲○○
相  對  人  黃義展
上列抗告人與相對人間，關於聲請本票裁定准為強制執行事件，
抗告人對於中華民國98年9 月28日本院98年度司票字第444 號裁
定，提起抗告，本院裁定如下：
    主  文
抗告駁回。
抗告程序費用新臺幣壹仟元由抗告人負擔。
    理  由
一、按非訟事件法並無類似民事訴訟法第二百五十三條及第四百
    條第一項之規定，亦無得準用之規定，是非訟事件，尚不發
    生所謂一事不再理之問題。倘非訟事件經裁定確定後，其裁
    定內容不能實現，當事人自仍得聲請更行裁定。反之，非訟
    事件經裁定確定後，苟無內容不能實現情事，當無聲請更行
    裁定之必要；若當事人再行聲請裁定，自屬欠缺權利保護之
    要件，而應予以駁回。最高法院90年台抗字第666 號裁判意
    旨可資參照。
二、抗告意旨略以：抗告人執有相對人黃義展與訴外人黃遠志所
    共同簽發如「原裁定附表」所示之本票1 紙，前向臺灣嘉義
    地方法院（下稱嘉義地院）聲請對黃遠志裁定准予許可執行
    ，經嘉義地院以97年度司票字第441 號民事裁定准許在案，
    茲因黃遠志名下並無財產可供執行，是伊本於票據權利，自
    得再對黃義展聲請裁定許可強制執行云云。
三、經查，
（一）抗告人（聲請人）本件聲請所據之本票，與前揭嘉義地院
      97年度司票字第441 號本票裁定正本附表編號1 之本票，
      係同一本票，業據本院核對無誤。況且，抗告人於本院提
      出之系爭本票，其票面亦載明「本件已由嘉義地院裁定、
      97年度司票字第441 號」文義。
（二）又嘉義地院97年度司票字第441 號民事裁定之相對人為黃
      遠志、黃義展2 人，且系爭裁定，係全部准許，有該裁定
      正本之列印資料，附卷可參，益見抗告人係重複聲請。
（三）承上，上開裁定之效力，既及於相對人（共同發票人）黃
      義展，本件抗告人自得以上開裁定對黃義展聲請強制執行
      ，而無另聲請裁定許可之必要。
四、綜上，本件抗告人執同一本票以共同發票人之一，重複向本
    院聲請裁定許可強制執行，自屬欠缺權利保護之要件，並有
    首開裁判意旨可資參照；準此，原裁定據以駁回抗告人之聲
    請，於法尚無不合；抗告人猶執前詞，指摘原裁定不當，聲
    明撤銷改判，為無理由，應予駁回。
五、據上論結，本件抗告為無理由，依非訟事件法第46條、第21
    條第2 項，民事訴訟法第495 條之1 第1 項、第449 條第1
    項、第78條，裁定如主文。
中    華    民    國    98    年    10    月    22    日
                       民事第一庭    法  官 黃玉清
以上正本係照原本作成。
如不服本裁定，僅得於收受本裁定正本送達後10日內，以適用法
規顯有錯誤為理由，向本院提出再抗告狀，（須附繕本一份，並
繳納再抗告裁判費新台幣1,000 元），經本院許可後始可再抗告
。
中    華    民    國    98    年    10    月    22    日
                                     書記官 林美鳳


司法院資訊處製作；財團法人民間司法改革基金會備份。
